【裁判字號】    95,上更(一),192
【裁判日期】    951219
【裁判案由】    違反電信法
【裁判全文】
臺灣高等法院刑事判決             95年度上更(一)字第192號
上  訴  人
即  被  告  乙○○
            丁○○
共      同
選任辯護人  尤伯祥  律師
上列上訴人因違反電信法等案件，不服臺灣士林地方法院92年度
訴字第585號，中華民國93年9月13日第一審判決（起訴案號：臺
灣士林地方法院檢察署92年度偵字第6456號），提起上訴，經本
院判決確定後，最高法院檢察署檢察總長提起非常上訴，由最高
法院將本院判決關於違反電信法部分撤銷，發回本院依判決前之
程序更為審判，本院更為判決如下：
    主  文
原判決關於違反電信法暨執行刑部分撤銷。
乙○○、丁○○共同連續意圖為自己不法之利益，以有線方式盜
接他人電信設備通信，均累犯，各處有期徒刑壹年肆月，扣案如
附表三所示之物均沒收。
    事  實
一、乙○○前於民國（下同）八十三年間，因違反懲治盜匪條例
    案件，經本院於八十三年九月二十二日，以八十三年上訴字
    第四０五九號判決判處有期徒刑三年八月確定，於八十五年
    七月二十三日縮刑假釋出監，嗣於八十六年七月二十一日假
    釋付保護管束期滿，以已執行論。丁○○前於八十八年間，
    因違反毒品危害防制條例案件，經臺灣臺北地方法院以八十
    八年度訴字第一二七一號判決判處有期徒刑八月，嗣於本院
    撤回上訴確定；又於八十八年間，因隱匿公物罪，經臺灣臺
    北地方法院於八十八年十一月三十日，以八十八年度訴字第
    一五八七號判決判處有期徒刑三月確定，上開二罪經定應執
    行刑為有期徒刑十月；又於八十九年間，因違反毒品危害防
    制條例案件，經臺灣臺北地方法院於八十九年五月二十四日
    ，以八十九年易字第九一六號判決判處有期徒刑六月確定，
    以上兩刑罰接續執行，於九十年十一月八日縮刑假釋出監，
    並於九十年十二月一日假釋付保護管束期滿，以已執行論。
二、乙○○、丁○○仍不知悔改，乙○○於九十年三月十三日、
    九十一年八月三十日、九十一年九月十九日透過第二類電信
    業者鼎基資訊電腦股份有限公司（下稱鼎基公司）向中華電
    信股份有公司（下稱中華電信公司）租用號碼分別為000
    000000號、000000000號、0000000
    00號之付費語音資訊服務系統，約定由乙○○提供車床技
    術諮詢等社教節目予撥打該付費服務電話之不特定用戶收聽
    ，再由中華電信公司依用戶撥打使用該等付費服務電話之通
    話時間，向用戶收取電話費〔以分鐘計算，每分鐘費用由乙
    ○○決定，再經中華電信公司審核，約為每分鐘新臺幣（下
    同）五十元至一百元〕，並以按月結算之方式，由中華電信
    公司將向用戶收取撥打該等付費服務電話之電話費總額，於
    扣除每一門號新臺幣二千元之月租費、帳務處理費（即按帳
    單金額百分之十計算）及通信費（市話撥打每分鐘二點八元
    、行動電話撥打每分鐘三點六三元）後，盈餘款項均撥付鼎
    基公司，再由鼎基公司與乙○○以二比八之比例拆帳。詎乙
    ○○、丁○○二人因需錢花用，竟萌生盜接他人電信設備盜
    撥至上開付費服務電話，以此虛增話務量門號之手法，而賺
    取按比例拆帳之電話費之不法犯意，二人謀議既定，乃共同
    意圖為自己不法之利益及不法之所有，而基於盜接他人電信
    設備通信及詐欺取財之概括犯意聯絡，自九十一年五月間起
    ，連續於附表一所示之時間、地點，共同前往如附表一所示
    編號之電信交接箱，持六角鎖鑰匙打開交接箱箱門後，以電
    話交接箱轉換接頭及耳機等電信器材盜接交接箱內之他人電
    信設備，再利用迷你電話自動撥號器將附表一所示付費服務
    電話號碼設定為撥打對象，而接續盜撥該交接箱所設定之中
    華電信用戶市內電話門號至該等付費服務電話，每次盜撥約
    半小時至一小時後離去，使中華電信公司陷於錯誤，誤認係
    各該市內電話門號之所有人撥打該等付費服務電話，而由機
    房主機提供通話服務，中華電信公司並向客戶收取電話費用
    ，並於扣除月租費、帳務處理費、通信費用後，將所盈餘之
    金額撥給鼎基公司，再由亦陷於錯誤之鼎基公司，將取得之
    上開金額與乙○○以二比八之比例拆帳，將該電話費匯至乙
    ○○之帳戶，使乙○○因此獲得中華電信公司於附表一所示
    之盜撥時間內，所提供之通話服務利益及鼎基公司先後撥付
    依約定拆帳之電話費合計八十餘萬元，足以生損害於中華電
    信公司、鼎基公司及遭盜撥門號而繳付電話費之中華電信公
    司用戶。
三、嗣因中華電信公司發現其北區分公司轄屬新竹、中壢、桃園
    、文山、台北東區、板橋及基隆營運處共有二十九處交接箱
    蕊線遭破壞切斷（乙○○、丁○○另犯毀損罪部分，業經本
    院上訴審判決確定），經訴請內政部警政署刑事警察局循線
    追查，經警於九十二年六月三十日下午十四時五十分許，持
    搜索票前往台北市○○區○○街五六號二樓乙○○住處及其
    所有之車牌號碼九Ｋ—二六九一號自用小客車執行搜索，當
    場查扣如附表三所示乙○○所有供作案用之物品，始查悉上
    情。
四、案經中華電信股份有限公司台灣北區電信分公司訴由內政部
    警政署刑事警察局移送台灣士林地方法院檢察署檢察官偵查
    起訴。
    理  由
一、訊據上訴人即被告乙○○、丁○○均矢口否認有違反電信法
    之犯行，被告乙○○辯稱：伊在警詢及偵查中，因害怕被收
    押，且偵查檢察官表示如自白犯罪，可獲簡式審判或以認罪
    協商判處緩刑，伊才虛偽自白犯罪，實際上伊並沒有從事盜
    接他人電信設備通信云云；被告丁○○辯稱：因員警前往伊
    胞兄之公司拘提伊未獲，乃揚言要扣押伊胞兄公司之電腦，
    伊擔心影響到胞兄之公司營運，才不得已前往警局投案，並
    自白犯罪，伊並無從事盜接他人電信設備通信云云，
二、經查：
  (一)被告乙○○於前揭時間，透過鼎基公司向中華電信公司租用
    號碼分別為000000000號、000000000號
    、000000000號之付費語音資訊服務系統，並約定
    由乙○○提供車床技術諮詢等社教節目予撥打該等電話之不
    特定用戶收聽，並由中華電信依用戶撥打該等付費服務電話
    通話之時間，向用戶收取電話費（以分鐘計算，每分鐘費用
    由乙○○決定，再經中華電信公司審核，約為每分鐘五十元
    至一百元），並以按月結算之方式，由中華電信公司將向用
    戶收取撥打付費服務電話之電話費，於扣除每一門號二千元
    之月租費、帳務處理費（即按帳單金額百分之十計算）及通
    信費（市話撥打每分鐘二點八元、行動電話撥打每分鐘三點
    六三元）後，盈餘款項均撥付鼎基公司，再由鼎基公司與乙
    ○○以二比八之比例拆帳等情，此為被告乙○○所不否認，
    並據證人即鼎基公司業務專員朱洹槿於警詢及本院上訴審審
    理時證實無訛〔見九十二年度偵字第六四五六號卷第六七頁
    至第七三頁（下稱偵卷）、本院上訴審卷一第三一三頁起〕
    ，並有鼎基公司與乙○○簽訂之「合約書０２０４付費語音
    資訊服務系統」影本三份（以上附於偵卷第四七至六六頁）
    、附表二所示申請人為鼎基公司，向中華電信公司申請使用
    智慧型網路付費語音資訊業務節目號碼之文件（均影本）、
    中華電信股份有限公司智慧型網路付費語音資訊業務營業規
    章乙份（附於內政部警政署刑事警察局刑案偵查卷宗〔下稱
    警卷）第二０八至二一三頁〕等件在卷互核相符，應甚明確
    ，堪予認定。
  (二)又附表一所示地點、編號之交接箱，於該附表所示時間，遭
    人以開啟箱門後盜接線路之方式，盜撥交接箱內連接之市話
    門號至上開乙○○申請使用之付費服務電話等情，亦有中華
    電信公司出具之中華電信交接箱遭盜撥地點時間一覽表（附
    於偵卷第二三四至二三五頁）、桃園營運處遭盜撥0000
    00000號語音資訊電話之交接箱一覽表、北區分公司桃
    園營運處市○○路遭盜撥數量統計表、中華電信股份有限公
    司臺灣北區電信分公司桃園營運處營業科通知單附市內電話
    被盜撥資料（附於偵卷第二三六頁、第二四七頁、第二四四
    頁至第二四九頁）、板橋營運處遭盜撥000000000
    、000000000號語音資訊電話之交接箱一覽表、北
    區分公司板橋營運處市○○路遭盜撥數量統計表（附於偵卷
    第二五０至二五一頁、第二六六至二六七頁）、台北東區營
    運處遭盜撥000000000、000000000號語
    音資訊電話之交接箱一覽表、北區分公司台北東區營運處市
    ○○路遭盜撥數量統計表、市話用戶撥０２０４未出帳通話
    資料查詢總表（附於偵卷第二六八頁、第二七九頁、第二八
    八頁）、基隆營運處遭盜撥000000000、0000
    00000號語音資訊電話之交接箱一覽表（附於偵卷第二
    九０頁、第二九八頁）、文山區營運處遭盜撥000000
    000、000000000號語音資訊電話之交接箱一覽
    表、北區分公司文山營運處市○○路遭盜撥數量統計表（附
    於偵卷第三０六頁、第三一八頁）等件附卷可稽，應甚明確
    ，堪認屬實。
  (三)被告乙○○於警局初詢及移送內勤檢察官偵訊時，固一度否
    認有盜接他人電信設備通信之犯行，然於偵查中檢察官訊問
    、原審法官於聲羈案件之訊問（見原審九十二年聲羈字第一
    一九號卷第四頁至第九頁）及原審準備程序中（見原審刑事
    卷，九十二年十二月二十四日訊問筆錄），即一貫坦承確有
    於附表一所示時、地，與被告丁○○共同以盜接電信交接箱
    內他人電信設備方式，撥打自己所申請付費服務電話，先後
    獲得約八十萬元拆帳話費之犯行明確；並經證人即鼎基公司
    業務專員朱洹槿證述明確，至被告丁○○迭於警局初詢、偵
    查中均一貫坦承確與被告乙○○共犯前揭盜撥他人電信設備
    通信，並朋分被告乙○○所詐得之拆帳話費等情無訛（見偵
    卷第二九頁至四八頁、第三百五十頁至三百五十一頁），被
    告雖請求向中華電信公司調取鼎新公司與中華電信公司之拆
    帳對帳單等，因此部分事證已明，被告乙○○於原審亦為認
    罪之承認，至被告二人因盜接他人電信設備之犯行次數甚繁
    ，可能因一時記憶不清，而誤為理由欄四所示時間、地點盜
    撥他人電信設備之自白，因該部分之自白悖於常理，應予排
    除外（詳理由欄五所載），尚不影響被告乙○○上開盜撥他
    人設備獲得約八十萬元拆帳話費之事實，是其此之請求，核
    無必要。另被告二人於原審及本院審理時均翻異前供否認犯
    行，並以渠等先前之自白不具任意性云云置辯。然查：(1)觀
    乎被告乙○○前揭自白，對於如何於附表一所示時間，由其
    開車載被告丁○○前往其所挑選之電信交接箱，再由被告丁
    ○○以扣案之超迷你電話連續撥打自己所申請之付費服務電
    話，每次約撥打半小時或一小時，以此方式虛增話務量而獲
    利八十餘萬元等犯罪情節供承詳確，而被告丁○○亦自白供
    承由被告乙○○挑選交接箱，再由伊在交接箱接線，伊係利
    用被告乙○○所提供之超級迷你電話（俗稱：小精靈）、電
    話交接箱轉換接頭及耳機等扣案物品，撥打被告乙○○所設
    定之０２０４電話，撥通後經過一、二分鐘再掛掉重播，每
    個交接箱約盜接四、五十戶，嗣並朋分話費獲利等情明確在
    卷，核渠等自白內容，就犯罪細節及分工方式所供詳確一致
    ，堪信非出於虛偽杜撰，要係因親身參與犯行所致，真實性
    應無可疑。(2)被告乙○○申請經營前開付費服務電話，無非
    係以招攬用戶撥打該等電話，藉此與鼎基公司拆帳賺取用戶
    所繳付之電話費為主要目的，而撥打該等電話門號之用戶越
    多（即話務量愈高），被告乙○○所能賺取之所得愈多，是
    被告乙○○對於撥打該等門號之話務量，原具有高度之利害
    關係。查本案遭盜接之電信設備，均係盜撥被告乙○○所申
    請之上開付費服務電話門號，業據認定如前，是認定被告乙
    ○○係以盜接他人電信設備而撥打至該等付費服務電話之行
    為人，當屬合乎論理法則經驗法則之推論，而被告二人所為
    上開盜接電信設備通信之自白，與上開推論相符，益徵其真
    實性無疑。(3)再被告乙○○供承為其所使用之000000
    0000號行動電話，於附表一編號三、四、五、七、八所
    示之時間、地點，確有利用該等編號所示交接箱所在位置附
    近之基地台收發話之事實，此有通聯記錄在卷可憑（附於警
    卷第二一九、二二０、二三一、二三二、二五０、二六二、
    二六三、二六四等頁），足認被告乙○○於該等交接箱遭盜
    接之時間，確有前往各該交接箱所在地點附近之事實，此等
    於案發時在場之事實，既與被告乙○○前揭坦承前往交接箱
    盜接電信設備通信之自白相符，更非出於偶然巧合可擬，適
    足以補強被告二人上開自白之真實性。被告二人認有部分被
    盜撥電話之附近並無被告之行動電話通聯記錄可資比對，然
    查被告所述無被告行動電話通聯紀錄之部分，被告前已稱係
    以超級迷你電話（俗稱：小精靈）撥打被告乙○○所設定之
    ０２０４電話，並非以被告之行動電話盜撥，是無被告行動
    電話通聯紀錄之有關之盜撥部分，並不表示被告即未為前揭
    之盜撥行為。又被告稱其行動電話之發話地點在台北市，如
    何在中壢、桃園．．．等地區犯案，惟查被告乙○○於具狀
    說明時稱其行動電話有交由其朋友、女朋友使用等，是其承
    認有犯案之地點，確實有犯情而與事實相符，雖無通聯記錄
    或通聯紀錄不在犯案地點之附近，亦不影響其犯罪之成立。
    綜上事證及說明，被告二人於審判外之自白，堪認與事實相
    符，可以採信。此外，並有被告二人自白為被告乙○○所有
    並供上開盜接電信設備通信犯行所用如附表三所示之物扣案
    足憑。
  (四)又被告乙○○辯稱因唯恐遭受羈押，且偵查檢察官向伊表示
    如坦承犯行可改採簡式判決、認罪協商或判處六月以下之刑
    期，伊才在偵查中及原審受理聲羈案件開庭時，虛偽坦承犯
    行云云，被告丁○○則辯稱因警察前往伊胞兄之公司拘提伊
    未獲，乃揚言伊如不到案，要前往伊胞兄之公司扣押電腦調
    查，伊怕影響胞兄之公司，才在警方之壓力下不得已到案，
    並虛偽坦承犯行云云。然查，被告乙○○前經檢察官聲請原
    審羈押，業經原審裁定交保，此有原審九十二年聲羈字第一
    一九號卷宗可參，是被告乙○○於原審審理中，已無遭受羈
    押之壓力，其竟於原審準備期日一貫坦承前揭犯行，顯見其
    所稱因恐遭羈押而自白之辯，不足採信，至刑事案件是否採
    行簡式程序及應量處之刑度高低，均係法院之職權，衡情偵
    查檢察官並無可能如被告乙○○所稱以承諾採簡式審判或量
    處輕刑方式，交換被告自白，此由被告乙○○雖於偵查中自
    白犯行，然起訴書中並無任何公訴人向原審請求量處被告輕
    刑之內容觀之甚明，況檢察官或曾基於偵查所需，以向法院
    求處輕刑為條件，曉諭被告坦承犯行，然若被告乙○○深信
    自己無罪，復曾於警詢中一度否認犯行，苟非自認犯行事證
    明確，要無任意為虛偽自白之可能，是其出於冀求輕刑之動
    機所為之自白，尚難認有何出於非任意性之情事；至被告丁
    ○○所稱員警威脅將扣押其胞兄所經營公司之電腦之辯，衡
    諸一般經驗法則，已難認足以構成使其虛偽自白犯行而自陷
    遭受刑事訴追不利益之壓力，況被告丁○○於案件移送檢察
    署偵查後，原有機會向檢察官表明上情，其竟捨此不由，仍
    一貫坦承犯行，亦顯非合理，再被告二人均曾因犯罪經法院
    判處罪刑確定，此有被告全國前案紀錄表在卷可考，衡諸一
    般常情，其二人既均有被刑事訴追、審判程序之經驗，亦當
    無昧於自白犯罪可能產生之重大不利益，而仍為虛偽自白之
    可能，證人即承辦之員警戊○○、丙○○於本院上訴審及更
    (一)審均到庭證稱被告沒有任何不自由陳述之情事，被告回答
    什麼，就記什麼，被告丁○○當時確實有承認，且沒有車上
    協議等，再被告乙○○於本院上訴審具狀陳述之備註稱被告
    害怕之自白是因為被告患有重度氣喘及急性呼吸衰竭，隨時
    有可能休克需做插管治療，所以害怕收押後病死在裡面等（
    見本院上訴審卷一第七七頁背面），此為其自己之想法，並
    非檢察官或法院有何脅迫等之行為，足見被告乙○○在檢察
    官偵查、原審時所為之自白並無何脅迫等不自由陳述之情事
    ，是被告二人否認先前自白之任意性，不足採信。被告二人
    既在偵、審中自白，其請求勘驗警訊之錄音帶，核無必要。
  (五)被告二人之選任辯護人雖否認共同被告於警、偵訊不利另一
    被告之陳述及上開中華電信公司各營運處出具之交接箱遭盜
    撥地點、時間一覽表等資料之證據能力，然依九十二年九月
    一日施行之刑事訴訟法，已酌採英美法系之傳聞法則，於第
    一百五十九條第一項明定被告以外之人，於審判外之言詞或
    書面陳述，除法律有規定者外，不得作為證據，用以保障被
    告之反對詰問權。而本法所規定傳聞法則之例外，其中就被
    告以外之人於偵查中向檢察官所為之陳述，因檢察官代表國
    家偵查犯罪時，原則上當能遵守法定程序，故於第一百五十
    九條之一第二項明定「除顯有不可信之情況者外」，得為證
    據；又被告以外之人於檢察事務官、司法警察官或司法警察
    調查中所為之陳述，基於實體發現真實之訴訟目的，依第一
    百五十九條之二規定，如與審判中之陳述不符時，經比較結
    果，其先前之陳述，相對「具有較可信之特別情況」，且為
    證明犯罪事實存否所「必要」者，亦例外地賦與證據能力。
    查被告二人警、偵訊筆錄之製作，符合九十二年九月一日施
    行前之刑事訴訟法規定，且無不當取供之情形，則互為共同
    被告之二人，所為違反自己利益之陳述，其虛偽之可能性偏
    低，可信之程度較高，復佐以鼎基公司與乙○○簽訂之「合
    約書０２０４付費語音資訊服務系統」契約書及中華電信公
    司經電話客戶反應未打０２０４等號電話，而進行調查後出
    具之交接箱遭盜撥地點、時間一覽表等相關事證（詳理由欄
    (一)至(三)所載），足認具有較可信之特別情況，且為證明本件
    犯罪事實所必要，故均認有證據能力。又依刑事訴訟法第一
    百五十九條之四規定「除前三條之情形外，下列文書亦得為
    證據：一、除顯有不可信之情況外，公務員職務上製作之紀
    錄文書、證明文書。二、除顯有不可信之情況外，從事業務
    之人於業務上或通常業務過程所須製作之紀錄文書、證明文
    書。三、除前二款之情形外，其他於可信之特別情況下所製
    作之文書」，查證人甲○○於本院更(一)審審理時證稱：當時
    我在總公司，有請各營運處將被盜撥的資料彙整出來，因在
    九十一年六月至十一月發現申訴盜撥的號碼集中在某個交接
    箱。又就業務面來說，我們會認為既然客戶說不是他們自己
    打的，就可能是盜打，工務單位說打開交接箱，用一個鱷魚
    夾就可以盜撥，如果這個號碼之前或之後有人打，我們會認
    為係客戶自己打的，但如果不是，我們會去查證，不會只依
    客戶說的認定，我們也維護業者的權益等語明確（見本院九
    十五年七月二十一日審判程序筆錄），顯見上開交接箱遭盜
    撥地點、時間一覽表等資料，乃中華電信公司平日接獲客戶
    申訴後，先進行查證是否遭盜撥之一般業務，後因發覺遭盜
    撥電話多集中某些交接箱，始應總公司要求彙整而來，故此
    應為中華電信公司平日受理客戶遭盜撥申訴業務查證結果紀
    錄之統計資料，且因該項申訴業務處理係採公平原則（業者
    及客戶間），並無針對性，應無虛偽作假之可能，故上列統
    計文書自具有可信之特別情況，符合刑事訴訟法第一百五十
    九條之四第三款之規定，應認有證據能力。
  (六)綜上所述，被告二人違反電信法部分之犯行，事證明確，堪
    予認定。
三、核被告乙○○、丁○○二人以盜接他人電信設備通信之方式
    ，盜撥自己所申請之付費服務電話，藉由虛增不實話務量之
    詐術，使中華電信公司及鼎基公司陷於錯誤，而將向遭盜用
    電話之客戶所收取之電話費，按比例拆帳撥予被告二人朋分
    花用，係犯電信法第五十六條第一項之盜用他人電信設備通
    信罪及刑法第三百三十九條第一項詐欺取財罪，被告二人於
    附表一所示「每一交接箱」，雖係多次盜接他人電信設備而
    反覆撥打付費服務電話，惟其等所為之時間、空間密接而無
    中斷，足認被告二人係以單一行為接續進行，其主觀上對於
    各個舉動，認係其犯罪行為之一部分，應僅成立單純一罪之
    接續犯，又被告二人盜接他人電信設備通信，雖因而詐得使
    用通信服務之不法利益，然因所犯盜接他人電信設備通信罪
    為刑法詐欺得利罪之特別規定，依特別法優於普通法之原則
    ，不另論以刑法詐欺得利罪，公訴人起訴書雖已敘及被告二
    人利用盜接他人電信設備通信撥打自己申請之付費電話之方
    式詐得拆帳款項八十餘萬元之事實，然漏未論以詐欺取財罪
    ，尚有未洽，應予敘明更正。被告二人係以一盜接他人電信
    設備通信之行為，觸犯電信法第五十六條第一項及刑法第三
    百三十九條第一項之罪，為想像競合犯，應依刑法第五十五
    條之規定，從一重之電信法第五十六條第一項之罪處斷。被
    告二人間就前開盜接他人電信設備通信犯行，有犯意聯絡及
    行為分擔，應論以共同正犯。又被告二人先後於數個電信交
    接箱從事多次盜接他人電信設備通信犯行，時間緊接，手段
    相同，所犯係構成要件相同之罪名，顯係基於概括犯意反覆
    為之，為連續犯，應依修正前刑法第五十六條之規定加重其
    刑。又被告二人曾犯如犯罪事實欄所載之犯行，有本院被告
    全國前案紀錄表在卷可稽，被告乙○○、丁○○各於有期徒
    刑執行完畢後五年內，再犯前開電信法第五十六條第一項之
    罪，均為累犯，各應依修正前刑法第四十七條規定，遞予加
    重其刑。
四、被告二人行為後，刑法於九十四年一月七日修正公布，九十
    五年七月一日施行，而本件涉及連續犯、累犯之修正：(1)刑
    法第五十六條連續犯之規定，業於九十四年一月七日修正公
    布刪除，並於九十五年七月一日施行，則被告二人之犯行，
    因行為後新法業已刪除連續犯之規定，此刪除雖非犯罪構成
    要件之變更，但顯已影響行為人刑罰之法律效果，自屬法律
    有變更，依新法第二條第一項規定，比較新、舊法結果，仍
    應適用較有利於被告之行為時法律即舊法論以連續犯（最高
    法院九十五年第八次刑事庭會議決議參照）。(2)被告二人前
    有上開論罪科刑及執行情形，茲其於五年以內再故意犯本件
    有期徒刑以上之罪，不論依修正前之刑法第四十七條，或修
    正後之刑法第四十七條第一項之規定，均構成累犯，對被告
    而言並無有利或不利之情形，自不生新舊法比較之問題，是
    依新法第二條第一項前段規定，並考量法律不可割裂適用之
    原則，應依修正前之刑法第四十七條，論以累犯，並加重其
    刑，均附此敘明。
五、公訴意旨另以：被告二人基於共同犯意聯絡，於附表五所示
    時、地，以前開相同之手段盜接該附表所示交接箱內他人電
    信設備，並撥打被告乙○○所申請000000000號、
    000000000號、000000000號付費服務電
    話，因認被告二人涉犯電信法第五十六條第一項之罪云云。
    惟查被告乙○○係於九十一年五月十六日始與鼎基公司簽約
    租用000000000號付費電話門號使用乙情，有「０
    ２０３合約書」一份在卷可稽（附於偵卷第六九至七二頁）
    ，且該付費電話門號，業於九十一年六月十一日終止使用，
    復分據被告二人於法院審理時及證人即中華電信公司行銷處
    管理師甲○○於偵查中供、證述明確，並有中華電信職員尤
    國良註記之「經查000000000＜九一、０五、０二
    配用，九一、０六、一一停用＞」之「細目查詢一話號攤帳
    費用」單一紙可稽（見偵卷第七九頁、第一二五頁）。又被
    告租用之000000000號、000000000號付
    費服務電話門號，鼎基公司則業於九十一年十一月二十一日
    向中華電信公司終止租用乙節，亦有中華電信股份有限公司
    智慧型網路付費語音資訊業務號碼異動申請書二份在卷可考
    （附於偵卷第一０六、一０七、一三九、一四０頁），均堪
    認屬實，從而，用戶於被告申請該門號前或終止門號使用後
    撥打各該付費服務門號，被告二人均無從獲得拆帳款項，殊
    難想像被告二人尚有何動機欲於起訴書所指附表五編號一所
    示租用000000000門號前、終止使用後之時間或附
    表五編號二所示之終止使用000000000、0000
    00000號付費電話後之時間，盜接他人之電信設備撥打
    該等付費電話，至被告二人雖於審判外自白此部分之犯行，
    然因被告二人所犯盜接他人電信設備之犯行次數甚繁，原有
    可能因一時記憶不清，而誤為自白，因該部分之自白悖於常
    理，難認屬實，而無從採為認定被告二人此部分犯行之依據
    ，此外，復查無其他積極證據足以認定被告涉有公訴人所指
    此部分之犯行，不能證明被告二人犯罪，原應為無罪之諭知
    ，惟因公訴人認被告此部分犯行，與前揭論罪科刑之犯行間
    ，有連續犯之裁判上一罪關係，爰不另為無罪之諭知。
五、原審以被告二人犯罪事證明確，均予論罪科刑，固非無見。
    惟查：被告乙○○所租用000000000號付費電話門
    號，業於九十一年六月十一日終止使用，其後縱再撥打該付
    費服務門號，被告二人均無從獲得拆帳款項，是原審誤認被
    告二人於九十一年六月十一日000000000號付費電
    話門號終止使用後，仍有盜撥上開電話之犯行，顯有未合。
    被告二人上訴意旨仍執陳詞否認犯罪，雖為無理由，惟原判
    決既有上開可議，仍屬不可維持，應由本院將原判決關於違
    反電信法及執行刑部分撤銷改判，爰審酌被告二人素行不佳
    ，犯後雖一度坦承犯行，然於審判中翻異前供，飾詞卸責，
    難認已有悔意，且其等盜接他人電信設備通信之犯行，亦嚴
    重損害多數電話之財產利益，並參酌被告二人之犯罪動機、
    目的、犯罪次數及智識程度等一切情狀，各量處如主文第二
    項所示之刑，以示懲儆。扣案如附表三編號一至六所示之電
    信器材，不問是否屬於犯人所有，均應依電信法第六十條之
    規定，諭知沒收，又附表三編號七所示之六角鎖鑰匙二把，
    係被告乙○○所有，供本案犯罪所用之物，應依刑法第三十
    八條第一項第二款之規定諭知沒收，至附表四所示之扣案物
    品，均據被告否認供本案犯罪所用，且無積極事證足認與本
    案犯罪有關，爰不予宣告沒收，併此敘明。
據上論斷，應依刑事訴訟法第三百六十九條第一項前段、第三百
六十四條、第二百九十九條第一項前段，電信法第五十六條第一
項、第六十條，刑法第十一條、第二條第一項前段、第二十八條
、第五十六條（修正前）、第三百三十九條第一項、第五十五條
、第四十七條（修正前）、第三十八條第一項第二款、罰金罰鍰
提高標準條例第一條前段之規定，
本案經檢察官王壬貴到庭執行職務。
中    華    民    國    95    年    12    月    19    日
                  刑事第一庭審判長法  官  蔡 長 溪
                                  法  官  林 俊 益
                                  法  官  陳 春 秋
以上正本證明與原本無異。
如不服本判決，應於收受送達後10日內向本院提出上訴書狀，其
未敘述上訴之理由者並得於提起上訴後10日內向本院補提理由書
（均須按他造當事人之人數附繕本）。
                                  書記官  李 家 敏
中    華    民    國    95    年    12    月    20    日
附表一
┌──┬──────┬───────────────┬───────┬───────┐
│編號│盜接、盜撥時│盜接、盜撥地點                │交接箱編號    │盜撥之加值型服│
│    │間          │                              │              │務電話號碼    │
├──┼──────┼───────────────┼───────┼───────┤
│    │九十一年六月│台北市○○街三三九巷、內湖路三│Ｃ—一０二八  │０二０四—五一│
│ 一 │五日至二十八│段六十巷                      │              │九三三        │
│    │日          │                              │              │              │
├──┼──────┼───────────────┼───────┼───────┤
│    │九十一年十月│台北市○○區○○路五段、康寧路│無編號        │０二０四—五一│
│ 二 │三日至七日  │二段、東湖路、大湖街          │              │九五五        │
├──┼──────┼───────────────┼───────┼───────┤
│    │            │台北縣新店市○○路三號對面    │ＳＶ—二００九│              │
│    │            │                              │              │              │
│    │九十一年十一├───────────────┼───────┤              │
│    │月一日      │台北縣新店市○○路○段三四一巷│ＳＶ—二００一│０二０四—五一│
│ 三 │            │口                            │              │九五五        │
│    │            ├───────────────┼───────┤              │
│    │            │台北縣新店市○○路二十八號旁  │ＳＶ—二０一二│              │
│    │            │                              │              │              │
├──┼──────┼───────────────┼───────┼───────┤
│    │            │桃園市○○○街一二四巷自強路口│Ｃ—二一九一  │              │
│ 四 │九十一年十一│                              │              │０二０四—五一│
│    │月七日      ├───────────────┼───────┤九五五        │
│    │            │桃園市○○○街二八二號        │Ｃ四０六０    │              │
├──┼──────┼───────────────┼───────┼───────┤
│    │            │台北縣土城市○○路一五六巷口  │一一０一      │              │
│    │            ├───────────────┼───────┤              │
│    │            │台北縣土城市○○路○段三一八巷│四四四０      │０二０四—五一│
│    │            │二十七號                      │              │九五五及０二０│
│    │            ├───────────────┼───────┤四—五一九七八│
│    │            │台北縣土城市○○路二十五號    │三一五一      │              │
│    │            ├───────────────┼───────┤              │
│    │            │台北縣土城市○○路二八二號    │二０八三      │              │
│ 五 │九十一年十一├───────────────┼───────┤              │
│    │月八日、九日│台北縣土城市○○路一九一號    │四一一０      │              │
│    │、十二日    ├───────────────┼───────┼───────┤
│    │            │台北縣土城市○○路○段四六巷口│七０００      │              │
│    │            │                              │              │              │
│    │            ├───────────────┼───────┤              │
│    │            │台北縣土城市○○街三五九號    │二０七０      │０二０四—五一│
│    │            ├───────────────┼───────┤九五五        │
│    │            │台北縣土城市○○路一八一號    │四一一一      │              │
│    │            ├───────────────┼───────┤              │
│    │            │台北縣土城市○○路○段二九五號│三二五０      │              │
│    │            │                              │              │              │
├──┼──────┼───────────────┼───────┼───────┤
│    │九十一年十一│台北縣新店市○○路○段五二五巷│ＳＶ—一０一五│０二０四—五一│
│ 六 │月十四日    │口                            │              │九五五        │
├──┼──────┼───────────────┼───────┼───────┤
│    │九十一年十一│桃園縣八德市○○路○段一九０巷│Ｃ一一八０    │０二０四—五一│
│ 七 │月十九日    │口                            │              │九五五        │
├──┼──────┼───────────────┼───────┼───────┤
│    │            │基隆市○○○街三十巷口        │ＡＬ—一０七二│              │
│    │            │                              │              │０二０四—五一│
│    │九十一年十一├───────────────┼───────┤九五五        │
│    │月一日至同月│基隆市○○路○段一九七號旁    │ＡＬ—四０一二│              │
│ 八 │二十一日十二│                              │              │              │
│    │時前        ├───────────────┼───────┤              │
│    │            │基隆市○○○路一三五巷五十二號│ＡＬ—一二一０│              │
│    │            │旁                            │              │              │
│    │            │                              │              │              │
└──┴──────┴───────────────┴───────┴───────┘
 附表二
┌──┬──────────┬─────────────────┬──────┬────────────┐
│編號│      文件名稱      │        文件主要內容              │附件        │  所在                  │
├──┼──────────┼─────────────────┼──────┼────────────┤
│一  │中華電信股份有限公司│ 節目編號：000000000     │無          │  偵卷第八六至八七頁    │
│    │智慧型網路付費語音資│ 於九十一年九月二十日十七時復     │            │                        │
│    │訊業務節目號碼異動申│ 播                               │            │                        │
│    │請書                │                                  │            │                        │
├──┼──────────┼─────────────────┼──────┼────────────┤
│    │中華電信股份有限公司│ 節目號碼：000000000資費 │節目語音內容│  偵卷第八八至九四頁    │
│    │智慧型網路付費語音資│ 每分鐘五十元，節目名稱：「車床資 │及節目流程、│                        │
│二  │訊業務節目號碼異動申│ 工站」，專業諮詢主持人：乙○○， │乙○○中華民│                        │
│    │請書                │ 九十一年九月三日 申請，預計啟動  │國技術士證  │                        │
│    │                    │ 日期：九十一年九月十日           │            │                        │
│    │                    │                                  │            │                        │
├──┼──────────┼─────────────────┼──────┼────────────┤
│三  │大量播放服務租用／異│ 服務號碼：000000000     │宇宙探秘流程│  偵卷第九五至一０一頁  │
│    │動申請書            │ 申請租用大量播放服務，租用時     │流程圖及文字│                        │
│    │                    │ 間：九十一年五月一日             │內容        │                        │
├──┼──────────┼─────────────────┼──────┼────────────┤
│    │中華電信股份有限公司│ 節目號碼：000000000資費 │車床專業諮詢│  偵卷第一０八至第一一  │
│    │智慧型網路付費語音資│ 每分鐘一百元，節目名稱：「車床組 │內容概要、張│  六頁                  │
│四  │訊業務節目號碼異動申│ 諮詢」，專業諮詢主持人：乙○○， │智皓身分證、│                        │
│    │請書                │ 九十年三月十五日申請，預計啟動   │ 中華民國技 │                        │
│    │                    │ 日期：九十年三月二十日           │ 士證       │                        │
│    │                    │                                  │            │                        │
├──┼──────────┼─────────────────┼──────┼────────────┤
│    │中華電信股份有限公司│ 節目號碼：0000000         │0204付費語章│  第一二一至第一二三    │
│    │智慧型網路付費語音資│ 資費每分鐘六十元，節目名稱：「新 │資訊業務節目│  頁                    │
│五  │訊業務節目號碼異動申│ 車床技術」，專業諮詢主持人：張智 │內容審查表（│                        │
│    │請書                │ 皓，九十一年九月三日申請，預計啟 │ＩＰ：乙○○│                        │
│    │                    │ 動日期：九十一年九月十日         │ ）         │                        │
└──┴──────────┴─────────────────┴──────┴────────────┘
附表三
一、PHONEGENIVS 2000超迷你電話貳支
二、交接箱轉接接頭貳個
三、耳機貳付
四、交接箱轉換接頭（工具）壹佰參拾肆個
五、小耳機伍拾玖付
六、分線及交接箱轉換接頭連接迷你電話壹組
七、六角鎖鑰匙貳把
附表四
一、變換式起子壹組
二、虎頭鉗壹支
三、分線箱接頭伍個
四、伸縮電話延長線壹組
五、電話線壹拾陸條
六、紙張壹張
七、小總機壹組
八、接鉗壹支
九、分線箱接頭伍個
十、夾子壹支
十一、一字形螺絲起子貳支
十二、十字形螺絲起子壹支
十三、斜口鉗壹支
十四、美工刀壹支
十五、剪刀參支
十六、刷子壹支
十七、膠帶壹卷
十八、郵局提款明細壹張
十九、安泰銀行交易明細貳張
二十、日盛銀行交易明細貳張
二一、數位科技有限公司合約書壹張
二二、電話線（市內）參綑
二三、選號明細單肆張
二四、Ｔ字扳手貳支
二五、梅花扳手貳支
二六、手套貳雙
二七、工具壹箱
附表五
┌──┬──────┬───────────────┬───────┬───────┐
│ 編 │ 盜撥時間   │         盜撥地點             │交接箱編號    │ 盜撥之加值型 │
│ 號 │            │                              │              │ 服務電話號碼 │
├──┼──────┼───────────────┼───────┼───────┤
│    │九十一年五月│台北縣板橋市○○街五十七巷三十│二二五０      │              │
│    │十二日、十三│二號                          │              │              │
│    │日、十四日  ├───────────────┼───────┤０二０三—０六│
│    │            │台北縣板橋市○○路一一二號    │二一八一      │五六七        │
│    │            ├───────────────┼───────┤              │
│    │            │台北縣板橋市○○路○段三一八巷│二六一二      │              │
│    │            │二弄口                        │              │              │
│    ├──────┼───────────────┼───────┼───────┤
│    │九十一年五月│台北縣汐止市○道街、力行街、研│ＧＴ—一００七│              │
│    │十二日至十六│究院路                        │              │０二０三—０六│
│    │日          ├───────────────┼───────┤五六七        │
│    │            │台北市○○○路○段五八四號    │ＮＫ—一０四０│              │
│    │            │                              │              │              │
│一  ├──────┼───────────────┼───────┼───────┤
│    │九十一年五月│基隆市○○○路一０二號        │ＴＤ—二０一一│              │
│    │十五日      │                              │              │              │
│    │            ├───────────────┼───────┤０二０三—０六│
│    │            │基隆市○○路九十八號          │ＴＤ—二０一四│五六七        │
│    │            ├───────────────┼───────┤              │
│    │            │基隆市○○街口                │ＴＤ—二二０三│              │
│    │            │                              │              │              │
│    ├──────┼───────────────┼───────┼───────┤
│    │            │桃園縣龜山鄉○○街、文化路口  │Ｃ三三九０    │              │
│    │            ├───────────────┼───────┤              │
│    │九十一年十一│桃園縣龜山鄉○○○路、復興南路│Ｃ二０八０    │０二０三—０六│
│    │月七日      │口                            │              │五六七        │
│    │            ├───────────────┼───────┤              │
│    │            │桃園縣龜山鄉○○○路五六六號  │Ｃ三四八０    │              │
├──┼──────┼───────────────┼───────┼───────┤
│    │            │基隆市○○○街三十巷口        │ＡＬ—一０七二│              │
│    │            │                              │              │０二０四—五一│
│    │            ├───────────────┼───────┤九五五        │
│    │            │基隆市○○路○段一九七號旁    │ＡＬ—四０一二│              │
│二  │九十一年十二│                              │              │              │
│    │月          ├───────────────┼───────┼───────┤
│    │            │基隆市○○○路一三五巷五十二號│ＡＬ—一二一０│０二０四─五一│
│    │            │旁                            │              │九五五及０二０│
│    │            │                              │              │四—五一九七八│
│    │            ├───────────────┼───────┼───────┤
│    │            │基隆市○○○街二八五號        │ＡＬ—一０六三│０二０四─五一│
│    │            │                              │              │九七八        │
└──┴──────┴───────────────┴───────┴───────┘


司法院資訊處製作；財團法人民間司法改革基金會備份。
